# 关于增资前净资产小于注册资本的验资问题

提问人：tenroy 时间：2010-11-10 21:43:03
甲出资 100 万设立A公司，注册资本为 100 万，经营一年后，累计未分配利润为-20万，净资产为 80 万。 A公司申请新增注册资本 100万，变更注册资本为 200 万，新增注册资本由乙认缴，变更后甲、乙出资比例均为50%。 乙认为A公司增资前净资产为 80 万，拟实际出资 80 万，持有公司50%的股权。 请问：乙的行为是否可以被认可？ 谢谢！

回答人：chenyiwei
回复 楼主 tenroy 的帖子现行的公司法不认可折价出资。建议增资前A公司先办理减资。

回答人：chenyiwei
回复 藤椅 tenroy 的帖子根据《公司法》第 28 条：“股东应当按期足额缴纳公司章程中规定的各自所认缴的出资额”。“足额”的表述表明实际出资额不得低于认缴的出资额。 《公司法》第 35 条：“股东按照实缴的出资比例分取红利；公司新增资本时，股东有权优先按照实缴的出资比例认缴出资。但是，全体股东约定不按照出资比例分取红利或者不按照出资比例优先认缴出资的除外。”因此，对于有限责任公司而言，只要全体股东一致同意，应当可以不按照出资比例分取红利。 公司清算时剩余财产的分配应当按照股权比例，但如果被清算公司累计有盈利，并且不存在破产风险（可保证足额偿还全部债务）的，可以在进入清算前将累积的未分配利润按照约定比例分配给各股东，部分解决这一问题。

回答人：chenyiwei
回复 地板 tony868lamy 的帖子增资前净资产小于增资前实收资本,本身不构成增资的法律障碍，验资时根据验资准则指南的要求在验资报告中作出说明即可。

提问人：bibu 救护车 时间：2015-11-17 23:55:22
陈老师，您好！根据您回复中提到“《公司法》第 35 条：“股东按照实缴的出资比例分取红利；公司新增资本时，股东有权优先按照实缴的出资比例认缴出资。但是，全体股东约定不按照出资比例分取红利或者不按照出资比例优先认缴出资的除外。”因此，对于有限责任公司而言，只要全体股东一致同意，应当可以不按照出资比例分取红利。” 假设约定后新股东分到的收益比例小于投资占比，新股东汇算清缴时是否需要按投资占比重新确认收益计缴企业所得税？另一方呢？是否有相关文件支撑呢？谢谢！

回答人：chenyiwei
符合条件的居民企业之间的股息、红利收入本身是免税收入。